臺灣板橋地方法院刑事判決　　　　　　　　　　　　九十一年度訴字第一六四一號
　　公　訴　人　臺灣板橋地方法院檢察署檢察官
　　被　　　告　甲○○　男　三.
右被告因毒品危害防制條例案件，經檢察官提起公訴（九十一年度毒偵字第一九０五
號)，本院判決如左：
    主      文
甲○○連續施用第一級毒品，累犯，處有期徒刑拾月。扣案之海洛因一小包（淨重零
點壹壹公克）沒收銷毀之；注射針筒壹支沒收。
    事      實
一、甲○○前曾因傷害等案件，經本院以八十九年度易字第三五九七號判決就傷害及
    妨害自由部分各判處有期徒刑四月，應執行有期徒刑六月，嗣上訴後經臺灣高等
    法院以九十一年度上訴字第八四四號判決就妨害自由部分改判有期徒刑二月，與
    前開傷害部分，應執行有期徒刑五月，如易科罰金，以三百元折算一日確定，於
    民國九十年九月十一日准予易科罰金執行完畢。又因施用第二級毒品，分別經臺
    灣板橋地方法院檢察署檢察官聲請本院以八十九年度毒聲字第三七一七號、九十
    年度毒聲字第七五０號裁定先後二次送觀察、勒戒，經觀察勒戒後，均認無繼續
    施用毒品傾向，由臺灣板橋地方法院檢察署分別於八十九年六月二十七日以八十
    九年度毒偵字第四三三九號，及於九十年四月十九日以九十年度毒偵緝字第二八
    一號為不起訴處分確定。詎其仍未戒除毒癮，復基於施用第一級毒品海洛因（以
    下簡稱海洛因）之概括犯意，自九十一年五月二十日某時起（起訴書誤載為九十
    年五月間某日），至同年月二十七日晚間九時許（起訴書誤載為晚間十一時三十
    分許），先後多次在臺北縣新莊市○○街六八巷二號三樓住處及同縣土城市○○
    路五八七巷四十號四樓，以將海洛因摻水後，再以針筒注射入體內之方式施用海
    洛因。嗣於九十一年五月二十七日晚間十一時三十分許，為警在臺北縣縣土城市
    ○○路五八七巷四十號四樓樓梯間查獲，並扣得海洛因一小包（淨重零點一一公
    克，包裝重零點二七公克）及注射針筒一支。
二、案經台北縣政府警察局報告臺灣板橋地方法院檢察署檢察官偵查起訴。
    理      由
一、右揭事實，業據被告甲○○於本院審理中坦承不諱，其於九十一年五月二十七日
    為警查獲後所採集之尿液，經送往臺灣檢驗科技股份有限公司檢驗結果，鴉片類
    陽性反應（可待因及嗎啡陽性反應），有該公司編號ＣＨ＼二００二＼六０一０
    四號濫用藥物尿液檢驗報告乙紙附於偵查卷可稽；而於吸食或施打海洛因之煙毒
    犯尿液中，檢出之煙毒反應與吸食（施打）嗎啡者同為嗎啡反應，此復經憲兵司
    令部八十年六月十七日（82）鑑驗字第二八一五號函示明確。又被告為警查獲時
    所扣得之白粉，經送往法務部調查局鑑定結果，確含有第一級毒品海洛因成分，
    淨重零點一一公克（包裝重零點二七公克），亦有法務部調查局調科壹字第０六
    ０００六二六三號鑑定通知書乙紙在卷可稽，且前開扣案之海洛因為其先前施用
    海洛因所剩，復據被告於本院審理中坦認在卷。此外並有其所有供施用海洛因所
    用之注射針筒一支扣案可證，足徵被告自白與事實相符，被告應確有施用第一級
    毒品犯行。又被告因施用第二級毒品安非他命，分別經臺灣板橋地方法院檢察署
    檢察官聲請本院以八十九年度毒聲字第三七一七號、九十年度毒聲字第七五０號
    裁定先後二次送觀察、勒戒，經觀察勒戒後，均認無繼續施用毒品傾向，由臺灣
    板橋地方法院檢察署分別於八十九年六月二十七日以八十九年度毒偵字第四三三
    九號，及於九十年四月十九日以九十年度毒偵緝字第二八一號為不起訴處分確定
    ，有臺灣高等法院被告全國前案紀錄表、臺灣高等法院檢察署刑案記錄簡覆表、
    前開不起訴處分書各乙紙附卷可稽。足徵被告經二次觀察、勒戒，並均經檢察官
    為不起訴處分後，復三犯違反毒品危害防制條例第十條之罪。本件事證明確，被
    告犯行均洵堪認定。
二、查海洛因為毒品危害防制條例第二條第二項第一款明定之第一級毒品，不得持有
    、施用及販賣。核被告施用海洛因之所為係犯毒品危害防制條例第十條第一項之
    罪。其施用海洛因前後持有海洛因之低度行為應為施用之高度行為所吸收，不另
    論罪。其先後多次施用海洛因行為，均時間緊接，方法相同，觸犯構成要件相同
    之罪名，顯係基於概括犯意反覆為之，應依連續犯之規定論以一罪，並加重其刑
    。又被告曾因傷害等案件，經本院以八十九年度易字第三五九七號判決就傷害及
    妨害自由部分各判處有期徒刑四月，應執行有期徒刑六月，嗣上訴後經臺灣高等
    法院以九十一年度上訴字第八四四號判決就妨害自由部分改判有期徒刑二月，與
    前開傷害部分，應執行有期徒刑五月，如易科罰金，以三百元折算一日確定，於
    九十年九月十一日准予易科罰金執行完畢，有臺灣高等法院被告全國前案紀錄表
    、臺灣高等法院檢察署刑案記錄簡覆表各乙紙附卷足憑，其受有期徒刑之執行完
    畢，五年以內再犯有期徒刑以上之本罪，為累犯，應依法遞加重其刑。爰審酌施
    用海洛因對身心產生的危害、被告施用期間長短、次數，業經觀察、勒戒卻仍無
    法戒除施用毒品之惡習，顯見戒除毒癮之意志薄弱，兼衡其犯罪之動機、目的、
    手段、品行、坦承犯行之犯罪後態度等一切情狀，量處如主文所示之刑。
三、扣案之海洛因一小包（淨重零點一一公克）為查獲之第一級毒品，應依毒品危害
    條例第十八條第一項前段宣告沒收銷燬之。注射針筒一支被告所有供其施用海洛
    因所用之物，業據其供明在卷，應依刑法第三十八條第一項第二款之規定沒收。
據上論斷，應依刑事訴訟法第二百九十九條第一項前段，毒品危害防制條例第十條第
一項、第十八條第一項前段，刑法第十一條前段、第五十六條、第四十七條、第三十
八條第一項第二款，判決如主文。
本案經檢察官馬中琍到庭執行職務。
中      華      民      國    九十一     年     十     月     十一      日
                                       臺灣板橋地方法院刑事第二庭
                                           法  官  張  宏  節
右正本證明與原本無異。
如不服本判決，應於判決送達後十日內向本院提出上訴狀。
                                           書記官  黃  介  南
中      華      民      國      九十一      年    十    月     十八     日
附錄論罪法條全文
毒品危害防制條例第十條：
施用第一級毒品者，處六月以上五年以下有期徒刑。
施用第二級毒品者，處三年以下有期徒刑。
